臺灣桃園地方法院刑事判決　　　　　　 96年度訴緝字第106號
公　訴　人　臺灣桃園地方法院檢察署檢察官
被　　　告　乙○○
　　　　　　　　　　　4樓
上列被告因搶奪案件，經檢察官提起公訴（九十五年度偵字第一
七三五○、一九九二五號），被告於本院準備程序時，就被訴事
實為有罪之陳述，經告知簡式審判程序之旨，並聽取當事人之意
見後，本院合議庭裁定本件由受命法官獨任進行簡式審判程序，
並判決如下：
    主  文
乙○○共同連續意圖為自己不法之所有，而搶奪他人之動產，累
犯，處有期徒刑壹年肆月。
    事  實
一、乙○○前於民國九十三年間，因違反毒品危害防制條例案件
    ，經臺灣板橋地方法院於九十三年十一月二十九日以九十三
    年度訴字第一九四二號判處有期徒刑八月確定，另因搶奪案
    件，經臺灣高等法院於九十四年二月三日以九十三年度上訴
    字第三六四四號判處有期徒刑一年二月確定，上開二罪並定
    應執行有期徒刑一年八月，甫於九十五年二月二十二日縮短
    刑期執行完畢。詎其仍不知悔改，竟基於意圖為自己不法所
    有之犯意，而連續為下列搶奪之犯行：
  (一)於九十五年六月十五日晚上七時許，由其騎乘車牌號碼為Ａ
    ○○－一三六號之重型機車，搭載吳彥樟（業經本院另案判
    決確定）行經桃園縣龜山鄉○○○路三五七號前時，見甲○
    ○獨自一人肩揹皮包行走，其二人認有機可乘，乃由乙○○
    騎車靠近甲○○，吳彥樟則乘甲○○未及注意之際，自其之
    後方拉扯肩包之皮包（內置有現金新臺幣《下同》四千五百
    元、金融卡三張、信用卡一張、身分證、駕照、健保卡各一
    張及行動電話二支）之方式而搶奪之，得手後其二人旋即逃
    逸。現金四千五百元部分由吳彥樟、乙○○二人朋分花用，
    行動電話則交由吳彥樟於翌日即九十五年六月十六日轉賣予
    不知情設於臺北縣泰山鄉○○路○段六十八號之通訊行負責
    人吳義信，所得現金一千二百元部分吳彥樟亦已花用殆盡，
    其餘證件則棄置於臺北縣泰山鄉○○路路旁水溝，嗣經甲○
    ○報警，警方循上開行動電話之通聯紀錄而查獲。
  (二)又於九十五年六月十七日上午，由乙○○騎乘車牌號碼不詳
    之機車搭載真實姓名年籍不詳綽號「阿郎」之成年男子，沿
    路尋找行搶之對象，於同日上午十時許，行經桃園縣龜山鄉
    ○○村○○○路三十四巷十四弄與文興路口時，見吳秀花一
    人獨自行走，且四下無人，認有機可乘，乃由乙○○騎車靠
    近吳秀花，阿郎則乘吳秀花未及注意之際，自其之後方拉扯
    肩包之皮包（內置有現金一千元）之方式而搶奪之，得手後
    其二人旋即逃逸。嗣經吳秀花報警，警方循線查獲。
二、案經桃園縣政府警察局龜山分局報請臺灣桃園地方法院檢察
    署檢察官偵查起訴。
    理  由
一、訊之被告乙○○對於上開犯罪事實於警詢、檢察官訊問及本
    院審理時坦承不諱，核與共犯吳彥樟於警詢及被害人甲○○
    、吳秀花所述相符，此外，復有贓物認領保管單、手機資源
    回收契約書及通聯紀錄各一份在卷足憑，是堪認被告自白與
    事實相符，應值採信。綜上所述，本件事證明確，被告犯行
    洵堪認定，應依法論科。
二、按被告行為後，刑法部分條文業經修正公布，並於九十五年
    七月一日施行（修正後刑法以下稱新法，修正前刑法以下稱
    舊法）。刑法第二條第一項之規定，係規範行為後法律變更
    所生新舊法律比較適用之準據法，於修正後刑法施行後，應
    適用新法第二條第一項規定之從舊從輕之原則為比較，適用
    最有利於行為人之法律。經查，本件被告行為後，刑法關於
    連續犯部分，舊法第五十六條規定：「連續數行為而犯同一
    之罪名者，以一罪論。但得加重其刑至二分之一。」，新法
    中業經刪除，意即新法就數犯罪行為所成立之數罪名，原則
    係採分論併罰方式處斷，舊法論以一罪，自較新法數罪分論
    併罰為有利，本件自應依新法第二條第一項前段之規定，適
    用舊法之規定論處。至於舊法第二十八條共同正犯及第四十
    七條累犯之規定雖亦有修正，惟本件不論適用新舊規定，被
    告均成立共同正犯及累犯，自無有利、不利之情形，即無比
    較適用之問題，尚非刑法第二條第一項所謂之法律變更，則
    應依一般法律適用原則，適用裁判時法（最高法院九十五年
    十一月七日刑事庭會議決議參照）附此敘明。
三、核被告所為，係犯刑法第三百二十五條第一項之搶奪罪。被
    告就上開犯行分別與吳彥樟及綽號「阿郎」之成年男子有犯
    意聯絡及行為分擔，均為共同正犯。被告先後二次搶奪犯行
    ，時間緊接，手段相同，且均係觸犯相同構成要件之罪，應
    係基於概括犯意反覆為之，為連續犯，應依修正前刑法第五
    十六條規定論以一罪，並加重其刑。另被告有如事實欄所載
    之有期徒刑有期徒刑之執行記錄，有臺灣高等法院被告前案
    紀錄表一份在卷足憑，其於有期徒刑執行完後畢後五年內再
    犯本件有期徒刑以上之罪，為累犯，應依刑法第四十七條第
    一項規定加重其刑。並遞加重之。爰審酌被告前已有搶奪之
    犯罪前科，且甫於九十五年二月二十三日方執行完畢出所，
    竟於短短四月內即再犯本案，惡性實屬重大，其身值壯年，
    不思循以正當管道獲取財富，竟以此對社會治安危害甚鉅之
    方式謀取金錢，惟念其犯後尚能坦承犯行等一切情狀，量處
    如主文所之刑，以示警懲。
據上論斷，應依刑事訴訟法第二百七十三條之一第一項前段、第
二百九十九條第一項，修正前刑法第五十六條、修正後刑法第二
十八條、第三百二十五條第一項、第四十七條第一項，判決如主
文。
本案經檢察官董良造到庭執行職務。
中　　華　　民　　國　　96　　年　　6 　　月　　25　　日
                        臺灣桃園地方法院刑事第十庭
                                法  官  柯姿佐
上正本證明與原本無異。如不服本判決，應於判決送達後10日內
向本院提出上訴狀（應附繕本），上訴於臺灣高等法院。
                                書記官  蔡紫凌
中　　華　　民　　國　　96　　年　　7 　　月　　3 　　日
中華民國刑法第325 條第1 項（普通搶奪罪）
意圖為自己或第三人不法之所有，而搶奪他人之動產者，處6 月
以上5 年以下有期徒刑。
